臺灣桃園地方法院民事裁定　　　　　　　96年度訴字第1678號
原　　　告　乙○○
　　　　　　丙○○
被　　　告　甲○○
　　　　　　丁○○
上列當事人間請求損害賠償事件，係原告於本院96年度易字729
號傷害等刑事案件提起附帶民事訴訟（96年度附民字第95號)，
經本院刑事庭於民國96年7 月26日裁定移送前來，本院裁定如下
：
    主  文
原告之訴及假執行之聲請均駁回。
訴訟費用由原告負擔。
    理    由
一、本件原告乙○○、丙○○提起附帶民事訴訟主張略以：甲○○、丁○○、乙○○及丙○○均為坐落桃園縣中壢市○○○
    路○ 段216 號「幸福黃昏市場」之攤商，因停車細故爭執，
    甲○○及丁○○基於傷害、毀損之犯意聯絡，於民國95年4
    月25日晚上8 時許，在「幸福黃昏市場」內，推由甲○○以
    腳踹擊乙○○駕駛之車號KS-3411 號自小貨車車門、丁○○
    持椅子敲擊該車車體，再由甲○○徒手毆打乙○○、丁○○
    持椅子砸乙○○，致乙○○受有左前胸淤傷併擦傷、前頸擦
    傷等傷害，上揭車輛左前門凹陷、窗戶升降機損壞致令不堪
    使用；乙○○受辱後心有不甘，於翌日下午1 時許，在上揭
    「幸福黃昏市場」內，與其弟丙○○及其他真實姓名年籍不
    詳之8 、9 名成年男子，基於傷害之犯意聯絡，共同圍毆甲○○，並推由其中1 名男子持木質球棒毆擊甲○○頭部1 下
    ，丁鴻銘見其弟甲○○因之倒地，雖撲身護住甲○○，乙○○、丙○○及該8 、9 名成年男子仍接續毆打丁鴻銘，致甲○○受有頭部裂傷、左頰挫傷瘀腫、左肩脫臼及右手挫傷等
    傷害，丁鴻銘則受有前臂挫傷之傷害。從而，原告受有下列
    損害：(一)原告乙○○部分：1.營業損失部分：其受被告上開
    傷害致心生畏怖，不敢至市場營業13個月之久，以其每月淨
    所得5 萬元計算，共計損失新台幣 (下同)65 萬元 (5 萬元
    ×13月= 上開金額)。 2.醫藥費3 萬元。3.營養費2 萬元。
    4.小貨車遭毀損修復費用6,450 元。5.慰撫金30萬元。以上
    合計1006,450元。(二)原告丙○○部分：1.營業損失部分：其
    亦受被告上開傷害心生畏怖，不敢至市場營業13個月之久，
    以其每月淨所得5 萬元計算，共計損失65萬元。2.慰撫金30
    萬元。以上合計95萬元。原告爰依侵權行為之法律關係，請
    求被告連帶賠償等語，並聲明：(一)被告應連帶給付原告乙○○1,006,450 元，連帶給付原告丙○○950,000 元，及均自
    起訴狀繕本送達之翌日起至清償日止，按年息百分之五計算
    之利息。；(二)願供擔保，請准宣告假執行。
二、按「刑事訴訟諭知無罪、免訴或不受理之判決者，應以判決
    駁回原告之訴。」刑事訴訟法第503 條第1 項前段定有明文
    。是刑事法院得依刑事訴訟法第504 條第1 項規定，將附帶
    民事訴訟以裁定移送於該法院民事庭者，以刑事部分宣告被
    告有罪之判決者為限，至刑事訴訟諭知不受理之判決，刑事
    法院應依上開第503 條第1 項前段規定，以判決駁回原告之
    訴，如誤以裁定移送於民事庭，其訴之不合法不因移送民事
    庭而受影響，受移送之民事庭應認原告之訴為不合法。本件
    原告於刑事第一審審理時業已撤回告訴，被告甲○○、丁○○二人並經刑事法院判決公訴不受理在案，有本院96年度易
    字第729 號刑事判決及台灣高等法院被告前案紀錄表各1 份
    在卷可稽，依上開說明，刑事法院就原告對於被告之訴，應
    以判決駁回，茲刑事法院誤將原告之訴移送民事庭，其訴仍
    應認為不合法，應由本院以裁定駁回之。又原告之訴既經駁
    回，其假執行之聲請亦失所附麗，應併駁回之。
三、依民事訴訟法第249 條第1 項第6 款、第95條、第78條、第
    85 條 第1 項前段，裁定如主文。
中　　華　　民　　國　　96　　年　　11　　月　　30　　日
                  民事第二庭  法  官  張金柱
以上正本證明與原本無異。
如不服本裁定應於送達後10日內向本院提出抗告狀，並應繳納抗
告費新台幣1,000元。
中　　華　　民　　國　　96　　年　　12　　月　　4 　　日
                              書記官  黃珮娟
